it: Casa e giardino > Piante > Semi, bulbi e accessori: Bulbi di piante e fiori; Accessori per la semina; Semi e nastri per semina
pl: Dom i ogród > Rośliny > Nasiona, cebulki i akcesoria: Cebulki do roślin i kwiatów; Akcesoria do wysiewu nasion; Nasiona i taśma nasienna
nb: Hjem og hage > Planter > Frø, løk og tilbehør: Plante- og blomsterløk; Tilbehør til frøstart; Frø og frøtape
nl: Huis en tuin > Planten > Zaden, bollen en accessoires: Bollen voor planten en bloemen; Accessoires voor het opkweken van zaden; Zaden en zaadtape
pt-BR: Casa e jardim > Plantas > Sementes, bulbos e acessórios: Plantas e bulbos de flores; Acessórios para germinação de sementes; Sementes e fita de sementes
fr: Maison et jardin > Plantes > Graines, bulbes et accessoires: Plantes et bulbes à fleurs; Accessoires pour semis; Semis et semis en ruban
pt-PT: Casa e jardim > Plantas > Sementes, bolbos e acessórios: Bolbos de plantas e flores; Acessórios para germinação de sementes; Sementes e fita de sementes
th: บ้านและสวน > ต้นไม้ > เมล็ดพืช หัว และอุปกรณ์เสริม: พืชและดอกไม้ที่เป็นหัว; อุปกรณ์เพาะเมล็ด; เมล็ดพันธุ์และเทปเมล็ดพันธุ์
de: Heim & Garten > Pflanzen > Samen, Zwiebeln und Zubehör: Pflanzen- und Blumenzwiebeln; Zubehör für die Saatgutanzucht; Saatgut und Saatgutbänder
es: Casa y jardín > Plantas > Semillas, bulbos y accesorios: Bulbos de plantas y flores; Accesorios para semilleros; Semillas y cinta de semillas
en: Home & Garden > Plants > Seeds, Bulbs & Accessories: Plant & Flower Bulbs; Seed Starting Accessories; Seeds & Seed Tape
da: Hjem og have > Planter > Frø, løg og tilbehør: Plante- og blomsterløg; Tilbehør til såning; Frø og tape med frø
hu: Otthon és kert > Növények > Magok, hagymák és kiegészítők: Növény- és virághagymák; Magvető kiegészítők; Magok és magtekercsek
ja: ホーム・ガーデン > 植物 > 種子、球根関連用品: 植物・花の球根; 種まき用アクセサリー; 種子・種子用テープ
fi: Koti ja puutarha > Kasvit > Siemenet, sipulit ja tarvikkeet: Kasvien ja kukkien sipulit; Siementen idätystarvikkeet; Siemenet ja siementeippi
sl-SI: Dom in vrt > Rastline > Semena, čebulice in dodatki: Rastlinske in cvetlične čebulice; Pripomočki za zagon semena; Semena in semenski trakovi
zh-CN: 家居与园艺 > 植物 > 种子、球茎及配件: 球根植物/花卉; 育苗配件; 种子/种子带
ko: 가정/원예 용품 > 식물 > 종자/구근/부대용품: 식물 & 꽃 구근; 파종용 액세서리; 종자 & 종자 테이프
sk-SK: Dom a záhrada > Rastliny > Semená, cibuľky a príslušenstvo: Cibuľky rastlín a kvetov; Príslušenstvo pre výsadbu semien; Semená a výsevné pásky
cs: Dům a zahrada > Rostliny > Semena, cibulky a příslušenství: Cibulky rostlin a květin; Příslušenství pro setí; Semena a výsevní osivové pásky
tr: Ev ve Bahçe > Bitkiler > Tohumlar, Soğanlar ve Aksesuarlar: Bitki ve Çiçek Soğanları; Tohum Ekim Aksesuarları; Tohumlar ve Tohum Bantları
lt-LT: Namai ir sodas > Augalai > Sėklos, svogūnėliai ir priedai: Augalai ir gėlių svogūnėliai; Sėklų sėjimo priedai; Sėklos ir sėklų juostos
el: Σπίτι & κήπος > Φυτά > Σπόροι, Βολβοί & Αξεσουάρ: Βολβοί φυτών & λουλουδιών; Αξεσουάρ σποράς; Ταινία σπόρων & σποράς
sv: Hem och trädgård > Växter > Frön, lökar och tillbehör: Plantor och lökväxter; Förodlingstillbehör; Frön och frötejp
zh-TW: 居家和庭園 > 植物 > 種子、球莖及配件: 植物和球根花卉; 育苗配件; 種子和種子帶
hr-HR: Dom i vrt > Biljke > Sjeme, lukovice i ostali pribor: Biljne i cvjetne lukovice; Dodaci za sadnju sjemena; Sjeme i sjetvena traka
ro-RO: Casă și grădină > Plante > Semințe, bulbi și accesorii: Bulbi de plante și flori; Accesorii pentru germinarea semințelor; Semințe și benzi cu semințe
ru: Дом и сад > Растения > Семена, луковицы и аксессуары: Луковицы растений и цветов; Принадлежности для проращивания семян; Семена и семенная лента
bg-BG: Дом и градина > Растения > Семена, луковици и аксесоари: Луковици за растения и цветя; Аксесоари за засяване на семена; Семена и семена на ленти
vi: Nhà và vườn > Cây trồng > Hạt giống, củ & phụ kiện: Củ cây và hoa; Phụ kiện gieo hạt; Hạt giống và dải hạt giống